臺灣新竹地方法院民事判決  
111年度智字第2號
原      告  齊偉智  
被      告  何佩倫  
上列當事人間請求損害賠償事件，本院於民國111年10月24日辯
論終結，判決如下：
　　主　　　文
被告應給付原告新臺幣壹萬柒仟柒佰貳拾壹元。
原告其餘之訴駁回。
訴訟費用由被告負擔百分之八，餘由原告負擔。
本判決第一項得假執行。
　　事實及理由
壹、程序方面：
一、本件屬於智慧財產民事訴訟事件，除有民事訴訟法第24條、
    第25條之情形外，普通法院應以無管轄權為由移送智慧財產
    及商業法院。惟本件被告不抗辯本院無管轄權，而為本案之
    言詞辯論，依民事訴訟法第25條規定，以本院為有管轄權之
    法院，合先敘明。
二、按補充或更正事實上或法律上之陳述者，非為訴之變更或追
    加，民事訴訟法第256條規定甚明。查原告提起本件訴訟時
    ，其雖於起訴狀訴之聲明欄位內記載：「被告於合資關係結
    束後（3.31.111年結束）仍繼續使用本人之商標（御丼鍋－
    經濟部商標局核準文及商標註冊號數：00000000，有效期至
    2028年7月31號－如附件1）（即本判決之附件，下稱系爭商
    標）」等語（見本院卷第11頁），惟上開陳述僅係表明原告
    與訴外人何燕燕、乙○○於民國111年3月31日合資關係結束後
    ，被告仍繼續使用系爭商標等原因事實，並非表明應受判決
    事項之聲明。經本院向原告當庭確認後，其訴之聲明為：「
    請求被告給付原告新臺幣（下同）21萬元」等語，有111年8
    月12日言詞辯論筆錄在卷可參（見本院卷第57頁）。核原告
    上開聲明之變更，僅係為符合法定程式應受判決事項聲明之
    法律上補充，非為訴之變更追加，先予敘明。
貳、實體方面：
一、原告主張：
　㈠原告為系爭商標之商標權人。而原告與被告之母何燕燕、證
    人乙○○，於111年2月10日合夥成立越公公企業社，由原告登
    記為負責人，成立隱名合夥關係，並自111年2月23日起在門
    牌號碼新竹市○○路000號經營火鍋及河粉餐廳（下稱系爭餐
    廳），期間由原告擔任系爭餐廳之負責人及店長，並由原告
    提供經營火鍋餐廳之技術、尋找原物料供應商及設計系爭餐
    廳之菜單、裝潢，訴外人何燕燕則因工作長期派駐於國外，
    遂將系爭餐廳之經營工作委託其長女甲○○、次女即被告處理
    。嗣原告因經營系爭餐廳後，未能顧及自身原有事業，且於
    經營理念上與其餘合夥人有落差等情，已不願繼續合夥經營
    系爭餐廳，乃於111年3月25日下午3時許，與被告、證人乙○
    ○、甲○○及另一位蔡姓小姐（被告之友人）共5人，在系爭餐
    廳內開會討論將原告之股權無償轉讓及結算店內之支出及營
    收。期間原告並多次提醒被告系爭商標為原告所有，並請求
    被告等人應於111年4月前將系爭餐廳之招牌、菜單及POS機
    中任何有關「御丼鍋」文字部分予以更換。詎自111年4月1
    日，被告擔任系爭餐廳之實際負責人後，仍繼續在原址以「
    御丼鍋」文字經營系爭餐廳，而原告於111年4月18日察覺此
    事後，遂於111年4月20日以存證信函通知被告應於111年4月
    27日前終止使用系爭商標，惟被告仍繼續使用系爭商標。為
    此，爰依商標法第68條第1款規定之法律關係，提起本件訴
    訟。
　㈡又被告抗辯原告退夥部分，本件原告係無償將系爭餐廳事業
    之合夥股份轉讓予訴外人何燕燕，並非有償轉讓，且原告提
    出轉讓之通知後，被告亦於111年3月25日以通訊軟體LINE（
    下稱LINE）回覆原告稱：「媽媽（即訴外人何燕燕）這邊是
    同意受讓你的股份」等語，其後於111年3月28日及次日，被
    告亦在未事先通知原告之情形下，私下找其他人評估頂讓予
    他人之可能性，可知訴外人何燕燕亦已同意受讓原告之股份
    。另被告抗辯系爭餐廳使用之「御丼鍋」文字與系爭商標並
    非同一商標等語，惟就商標近似部分，比較消費者對文字之
    認定，不會因「御丼鍋」之「丼」字有無外圈之簡單圖形而
    有差異；就商品或服務類似部分，系爭商標申請類別為第43
    類(提供餐飲；臨時住宿）其下之「430201餐廳」群組，包
    含火鍋店及其他餐飲等，而系爭餐廳於商標類別上與系爭商
    標屬於同一群組，因此容易造成消費者混淆。至被告辯稱原
    告退夥後，另曾授權得暫時使用系爭商標6個月等語，原告
    否認之，此應由被告負舉證責任。
　㈢綜上，爰聲明：
　⒈被告應給付原告21萬元。
　⒉訴訟費用由被告負擔。
二、被告則以：
　㈠本件原告固主張其於111年3月31日退出合夥越公公企業社後
    ，曾多次提醒被告應將系爭餐廳內有關「御丼鍋」文字部分
    予以更換等語。而越公公企業社之成立，實乃被告之母何燕
    燕、證人乙○○與原告等3人，於111年1月間合夥出資受讓系
    爭餐廳原址之「玖鍋」火鍋店（嗣更名為「御丼鍋」）繼續
    經營餐廳業務，又系爭餐廳事業於111年2月23日起籌備及正
    式營運期間，訴外人何燕燕位於國外，並因疫情嚴峻無法經
    常往返，故將經營等庶務委託次女即被告、長女甲○○負責。
    其後因各合夥人間因系爭餐廳事業之帳務、出資及經營等各
    問題迭生爭執，原告突於111年3月間向訴外人何燕燕稱其欲
    退夥，惟原告不僅未依民法第686條第1項規定之2個月前通
    知其餘合夥人，亦未經其他合夥人同意退夥，則系爭餐廳事
    業繼續使用系爭商標，自無侵權之可能。
　㈡又被告否認原告有終止授權被告使用系爭商標之情事，蓋原
    告於111年3月25日與被告及證人乙○○討論股權轉讓、退夥等
    事宜當日，即已明確向被告表示其同意被告於其退出系爭餐
    廳事業後，得繼續使用系爭商標6個月。且觀系爭商標之註
    冊商標證所示，其商標圖樣之「御丼鍋」文字係由上往下書
    寫，字體偏新細明體較工整，其中「丼」字外圈並有圓形體
    包圍，而系爭餐廳招牌、菜單之「御丼鍋」文字乃自左而右
    書寫，字體偏少女體較圓潤，其中「丼」字並無圓形體包圍
    ，可見2者並非同一商標，自應由原告舉證說明有何致相關
    消費者混淆誤認之虞之情事。
　㈢另兩造間原係因合夥經營事業故存在商標授權使用之關係，
    依原告之主張，其甫於111年3月31日退夥，復於111年4月20
    日單方面寄發存證信函要求被告於111年4月27日更換系爭餐
    廳內全部印有系爭商標之物品，不僅已與其於111年3月25日
    會議中之承諾相互違背，且終止授權更換期間僅有短短7日
    ，更未審酌兩造間曾具有合夥經營事業關係，應給予被告合
    理之過渡期間移除系爭商標，即提起本件訴訟請求損害賠償
    ，難認係以誠實信用之方式行使權利，是原告提起本件損害
    賠償訴訟，當屬權利濫用。遑論被告縱明知原告確有授權被
    告繼續使用系爭商標6個月，為避免爭議，仍於收受原告寄
    送之存證信函後立即安排更換店面招牌、菜單等為「御品鍋
    」文字，然因製作仍需時間，嗣於5月初即已全面停止使用
    系爭商標，益徵被告並無故意或過失侵害原告之商標權。
　㈣綜上，答辯聲明：
　⒈原告之訴駁回。
　⒉訴訟費用由原告負擔。
三、本院之判斷：
　㈠原告主張其為系爭商標之商標權人。原告與被告之母何燕燕
    、證人乙○○，於111年2月10日合夥成立越公公企業社，由原
    告登記為負責人，成立隱名合夥關係，並自111年2月23日起
    在門牌號碼新竹市○○路000號經營系爭餐廳，其招牌、菜單
    之「御丼鍋」文字圖樣即如原告所提出之「御丼鍋」招牌及
    菜單照片所示（見本院卷第23、25頁）。其後因原告已無意
    繼續經營系爭餐廳，僅參與經營至111年3月31日，被告則自
    111年4月1日起，在原址繼續經營系爭餐廳，並沿用上開「
    御丼鍋」招牌及菜單至111年5月7日止等情，業據提出系爭
    商標之中華民國商標註冊證、「御丼鍋」招牌及菜單照片為
    證（見本院卷第17、23至25頁），並有被告提出系爭餐廳更
    名後之「御品鍋」招牌及菜單照片在卷為憑（見本院卷第73
    、75頁），上開事實亦為被告所不爭執，自堪信屬實。又原
    告主張其自111年4月1日起，即未再授權被告使用系爭商標
    ，並請求被告賠償自111年4月1日起至111年5月7日止，期間
    因使用系爭商標經營系爭餐廳，致原告所受之損害21萬元等
    語，則為被告所否認，並以前詞置辯。
　㈡按商標之使用，係指為行銷之目的，而有下列情形之一，並
    足以使相關消費者認識其為商標：1.將商標用於商品或其包
    裝容器；2.持有、陳列、販賣、輸出或輸入前款之商品；3.
    將商標用於與提供服務有關之物品。4.將商標用於與商品或
    服務有關之商業文書或廣告。前項各款情形，以數位影音、
    電子媒體、網路或其他媒介物方式為之者，亦同。商標法第
    5條第1項、第2項定有明文。所謂行銷者，係指向市場銷售
    作為商業交易而言，行銷範圍包含國內市場或外銷市場。準
    此，原告應舉證證明被告有行銷商品之目的，並有標示系爭
    文字之積極行為，而所標示者足以使相關消費者認識其為商
    標，始可認定被告使用系爭文字行為，符合商標之使用要件
    。查被告自111年4月1日起至111年5月7日止，期間就系爭餐
    廳之名稱、招牌及菜單等均有使用前揭所述式樣之「御丼鍋
    」文字，此為兩造所不爭執，並有前揭招牌及菜單照片在卷
    可證（見本院卷第23、25頁），而該「御丼鍋」即為系爭餐
    廳最主要識別性之文字，並經被告使用作為系爭餐廳之名稱
    及符號標識，以達與其販售之商品產生特定之連結關係等功
    能，足見被告使用上開「御丼鍋」之文字，具有商標效果及
    功能，而為實質意義之商標使用，自堪認被告使用上開「御
    丼鍋」之文字，具有行銷之目的，且該等文字使用於有關火
    鍋餐飲服務，足以使相關消費者認識其為商標，核屬商標法
    第5條之商標使用要件。
　㈢次按未經商標權人同意，為行銷目的於類似之商品或服務，
    使用近似於註冊商標之商標，有致相關消費者混淆誤認之虞
    者，為侵害商標權，商標法第68條第1項第3款定有明文。又
    商標是否近似暨其近似程度之判斷，應以商標圖樣整體為觀
    察，亦即以呈現在商品或服務之消費者眼前之整體圖樣加以
    觀察。惟在整體觀察原則上，尚有所謂主要部分，則係因商
    標雖以整體圖樣呈現，但商品或服務之消費者較為關注或事
    後留存印象作為其辨識來源者，則係商標圖樣中之顯著部分
    ，此顯著部分即屬主要部分。主要部分觀察與整體觀察並非
    牴觸對立，由於商標近似之意義係指兩商標如標示於相同或
    類似商品或服務時，具有普通知識經驗之消費者，於購買時
    施以普通注意，有可能誤認兩商品或服務來自同一來源或誤
    認不同來源間有所關聯，則於判斷商標近似時，如先商標之
    先天識別性較強，抑或因使用而為消費者所普遍知悉時，其
    主要部分極易成為消費者於交易時辨識來源之重要依據，此
    時消費者較易因兩商標之主要部分相同，而將兩者所提供之
    商品或服務來源產生聯想，於此種情形，商標近似之比對即
    著重於主要部分，並考量主要部分最終影響商標給予商品或
    服務之消費者的整體寓目印象加以判斷，故上開兩觀察法對
    判斷商標近似係屬相輔相成（最高行政法院106年度判字第6
    09號判決意旨參照）。經查：
　⒈就外觀而言，系爭商標為直書之「御丼鍋」文字，字體稜角
    近似新細明體，其中「丼」字外並有「○」符號圍繞，有前
    開商標註冊證在卷可參（見本院卷第17頁），且為兩造所不
    爭執。是就系爭商標與被告所使用之文字互核觀之（見本院
    卷第23、25頁），被告使用之文字雖係橫書之「御丼鍋」文
    字，字體圓潤近似少女體，其中「丼」字外亦無「○」符號
    圍繞，惟就「御丼鍋」3字之字形、讀音均完全相同，於異
    時異地隔離通體觀察及交易時連貫唱呼之際，在外觀、觀念
    及讀音等項目，均極為相仿。
　⒉再觀前開商標註冊證所示，系爭商標分別指定使用於飲食店
    、小吃店、火鍋店等餐飲服務，而依前開「御丼鍋」招牌及
    菜單之照片所示，被告亦係使用「御丼鍋」文字於火鍋店之
    經營，可知被告使用「御丼鍋」文字於火鍋店之餐飲服務，
    與系爭商標指定使用之飲食店及火鍋店之餐飲服務，二者服
    務具同一目的性，且滿足相同需求，雙方服務之鄰近性高，
    易使相關消費者認為二者之服務來自相同或關聯來源，故二
    者之服務類別同一或存在高度類似關係，堪認被告使用之「
    御丼鍋」文字，與系爭商標已構成近似。
　⒊而被告雖辯稱其使用之「御丼鍋」文字，其書寫方式及字體
    等，顯與系爭商標不同，應不致使消費者產生誤認等語。本
    院審酌上開「御丼鍋」文字之字體及書寫方式縱有不同，且
    被告使用之文字並未於「丼」字以「○」符號圍繞，然相關
    消費者關注之顯著主要部分，仍為上開極為明顯之「御丼鍋
    」3字，已如前述。此外，被告使用之文字與系爭商標亦無
    其他可供單獨辨識之圖案，因此整體觀察而言，仍屬高度近
    似，故被告此部分所辯，難認可採。
　⒋據此，被告使用之「御丼鍋」文字，既與系爭商標構成高度
    近似，依上開說明，被告使用該等文字，客觀上自構成商標
    法第68條第1項第3款「有致相關消費者混淆誤認之虞」之行
    為態樣。又於被告接手經營系爭餐廳前，系爭餐廳係由原告
    、訴外人何燕燕及證人乙○○等3人共同合夥經營，惟原告自1
    11年3月31日起，即未再實際參與系爭餐廳之經營，並自111
    年4月1日起交由被告繼續經營，此為兩造所不爭執，另佐以
    原告於111年4月20日寄送予被告之新竹西大路存證號碼0000
    24號存證信函中記載：「貴店從今年4月1日起至今仍使用御
    丼鍋的商標於招牌、菜單及POS機等，此舉已嚴重侵害到本
    人的商標權」等語，有上開存證信函在卷可參（見本院卷第
    21頁），可見原告自未實際經營系爭餐廳之111年4月1日起
    ，已顯無繼續同意被告使用系爭商標之意思，堪認被告自11
    1年4月1日後，即不得再使用系爭商標或與其相類似之字樣
    。詎被告仍自111年4月1日起至111年5月7日止，期間仍有使
    用與系爭商標相似之「御丼鍋」文字，且係為行銷之目的，
    業經本院論述如前，則被告使用與系爭商標相同之文字在同
    一服務類別，當屬商標權之侵害行為。
　⒌被告復辯稱原告自111年3月31日退出系爭餐廳之經營後，仍
    有同意暫時授權被告使用系爭商標或與其相類似之字樣6個
    月期間等語，無非係以證人甲○○於本院所為之證述稱：「在
    3月25日之前…那是第一次討論，證人乙○○有問原告到時候原
    告股權不要了，我們是否還可以繼續用那個招牌，原告說可
    以，說4至6個月，第二次是3月25日，跟被告說6個月」等語
    ；證人乙○○亦證稱：「（指111年3月25日）我有提出招牌的
    事，當初原告有提出要給這邊多少時間，我說至少3、4個月
    ，後來談的結果是半年」等語，有本院111年9月13日、111
    年10月24日言詞辯論筆錄在卷可參（見本院卷第117、213頁
    ），可知上開證人等2人固均一致證稱原告曾同意給予被告6
    個月期間更換招牌等語。惟查：
　⑴觀證人甲○○另證稱：「（法官問：是否知道原告有登記為御
    丼鍋設計字圖樣之商標權人？）不知道」；「（法官問：火
    鍋店名稱何人決定是否知道？）不知道」等語；證人乙○○則
    證稱：「其實店名我也不知道當時為何是御丼鍋」等語（見
    本院卷第117、214頁），可知上開證人等2人亦證稱不知系
    爭餐廳使用「御丼鍋」文字之緣由，而參酌原告提出其與訴
    外人何燕燕間之LINE訊息紀錄所示，原告曾於111年1月18日
    向訴外人何燕燕陳稱：「老闆…午安…這是估價單和尺寸說明
    」等語，並傳送記載「御丼鍋」文字之招牌設計圖樣予訴外
    人何燕燕，並陳稱：「以上是招牌商剛傳過來的報價，請參
    考」等語；訴外人何燕燕則回覆：「看起來質感不錯」等語
    （見本院卷第93頁），可見原告曾與其他合夥人商討過招牌
    之文字及樣式，最終並決定使用前開「御丼鍋」文字作為系
    爭餐廳之招牌，此已與上開證人等2人證述自始不知系爭餐
    廳招牌使用「御丼鍋」文字之緣由等情形不符。
　⑵再者，依一般社會及經驗法則以觀，證人乙○○同為系爭餐廳
    之合夥人，而證人甲○○則係被告之姐，與被告同為訴外人何
    燕燕之女兒，並同受訴外人何燕燕委託一同管理系爭餐廳庶
    務等節，可見上開證人2人均身為管理、營運系爭餐廳之要
    職，此與一般受人聘雇之員工身分有別，應無無從參與系爭
    餐廳開設、營運，或知悉營運狀況之理，然上開證人等2人
    所證述「渠等於系爭餐廳開設之初，未曾聞問招牌之名稱及
    設計」等語，要屬可疑，難以遽信。另佐以原告係主動提議
    欲將其股權無償轉讓予其他合夥人而退出系爭餐廳之經營等
    情互核以觀，原告殊無可能在退出系爭餐廳之經營後，仍同
    意被告繼續使用原有之「御丼鍋」文字招牌、菜單，益徵其
    主張並未同意被告繼續使用「御丼鍋」文字做為系爭餐廳之
    招牌乙節，應堪信採。
　⑶遑論上開證人等2人若不知系爭餐廳使用「御丼鍋」文字之緣
    由，卻於原告與被告、上開證人等2人商討退夥事宜時，經
    原告要求更換招牌時，未曾向原告質詢其要求更換招牌之理
    由，反而僅係向原告徵詢同意繼續使用「御丼鍋」文字作為
    系爭餐廳之招牌等情，顯與常情不符，更堪信上開證人等2
    人實際應知悉系爭餐廳使用「御丼鍋」文字，係依系爭商標
    設計而來之事實，兼衡以證人甲○○為被告之姐姐，同與被告
    共同經營系爭餐廳，而證人乙○○同為系爭餐廳之合夥人，均
    與被告有相同之利害關係等節，堪認上開證人等2人，其中
    關於不知系爭餐廳使用「御丼鍋」文字之緣由，及原告曾同
    意限期6個月更換招牌等證述，應有偏頗被告之虞，而不可
    採。
　⒍至兩造另爭執原告於111年3月31日後即退夥一事，是否係無
    償轉讓股份予其他合夥人，及原告有無踐行民法第686條第1
    項規定應於退夥前2個月通知其餘合夥人等節，經核僅為原
    告與其餘合夥人間，渠等間合夥關係終止時點之認定，及渠
    等間如何清算合夥財產之問題，均與本件無涉，且無礙前開
    原告自111年4月1日起即不同意被告及其餘合夥人繼續使用
    系爭商標之事實，即無再行論述之必要，併此敘明。
　㈣又按商標權人對於因故意或過失侵害其商標權者，得請求損
    害賠償；商標權人請求損害賠償時，得依侵害商標權行為所
    得之利益計算其損害，商標法第69條第3項、第71條第1項第
    2款前段分別定有明文。查原告雖於111年2月23日起至111年
    3月31日止，期間與被告之母何燕燕合夥經營系爭餐廳，然
    原告既已於111年3月31日即未再參與系爭餐廳之經營，且不
    同意授權系爭餐廳之經營者繼續使用系爭商標，然被告仍自
    111年4月1日起至111年5月7日止，期間繼續使用與系爭商標
    相似「御丼鍋」文字，並有致相關消費者混淆誤認之虞，業
    經本院認定如前，是依上開規定，原告請求被告負損害賠償
    責任，自屬有據。至關於原告所得請求損害賠償之範圍及金
    額，本院審酌依證人甲○○所提出之系爭餐廳111年4至6月記
    帳簿所示（第145至207頁），其中系爭餐廳4月份總收入為1
    13,603元，支出成本為103,934元，是以收入扣除成本後，
    共獲利9,669元（計算式：113,603元－103,934元＝9,669元）
    ；5月份總收入為119,788元，支出成本為84,131元，是以收
    入扣除成本後，共獲利35,657元（計算式：119,788元－84,1
    31元＝35,657元）（見本院卷第177頁），經核與證人乙○○證
    稱：「（指111年4月營收）好像10萬元左右，我只能說入不
    敷出，這還沒扣掉採購成本、薪資，只是單純營收而已」等
    語，及原告亦當庭自陳：「（指111年3月營收）帳太細我已
    無法記得那麼清楚，損益兩平或小賺、小虧，可能在5萬元
    之內」等語，尚大致相符，有本院111年10月24日言詞辯論
    筆錄附卷可稽（見本院卷第214、216頁），堪信上開帳務明
    細應無不實之情形，可堪採信。是以上開帳務明細作為被告
    侵害原告商標權期間所獲得利益之計算基礎，被告於111年4
    月間獲有利益為9,669元，而111年5月間被告雖獲有利益35,
    657元，惟被告侵害原告商標權之期間僅有7日（即111年5月
    1日起至111年5月7日止），經核算平均獲得之利益為8,052
    元（計算式：35,657元÷31日×7日＝8,052元，小數點以下四
    捨五入），是原告得請求被告自111年4月1日起111年5月7日
    止，期間侵害其商標權之損害賠償金額為17,721元（計算式
    ：9,669元＋8,052元＝17,721元），核屬有據；逾此範圍之請
    求，則屬無據。
　㈤至被告另辯稱原告提起本件訴訟，有權利濫用之情形等語，
    惟系爭商標係經經濟部智慧財產局合法註冊登記之商標，原
    告為該商標之商標權人，其權利之行使本應受有商標法之保
    障，是原告提起本件訴訟，自屬權利之正當行使。又經遍觀
    全卷，被告及其他合夥人間，亦未就原告授權使用系爭商標
    一事，有約定授權期間，原告自得隨時終止授權關係，觀前
    揭證人甲○○、乙○○等2人之證述，均曾提及渠等間於111年3
    月25日，已與原告商討如何結算屬於原告部分之合夥財產，
    及向原告徵詢是否可以繼續以「御丼鍋」文字作為系爭餐廳
    之招牌等情，至少可知被告及上開證人等2人至少早於111年
    3月25日即已知悉原告不同意繼續授權使用系爭商標之事實
    ，然卻未見被告提出任何證據，足以證明其於知悉原告不同
    意繼續授權使用系爭商標一事後，有立即尋找廠商更換招牌
    等作為，反逾1個月後之111年5月7日始更換系爭餐廳之招牌
    ，而有消極處理之情形，則原告請求期間因商標權受侵害之
    損害賠償，亦非以損害被告為主要目的，並無權利濫用或違
    反誠信原則，故被告此部分所辯，亦非可採。
四、綜上所述，原告主張被告有商標法第68條第1項第3款之侵害
    系爭商標行為，核屬有據。從而，原告依同法第69條第3項
    、第71條第1項第2款前段規定，請求被告給付17,721元，為
    有理由，應予准許；逾此範圍之請求，則屬無據，為無理由
    ，應予駁回。
五、本判決原告勝訴部分，所命被告給付之金額未逾50萬元，爰
    依民事訴訟法第389條第1項第5款規定，依職權宣告假執行
    。
六、本件事證已臻明確，兩造其餘攻擊防禦方法及證據，核與判決之結果不生影響，爰不逐一論列，附此敘明。
七、據上論結，本件原告之訴為一部有理由，一部無理由，依
    智慧財產案件審理法第1條，民事訴訟法第79條，判決如主
    文。
中　　華　　民　　國　　111 　年　　11　　月　　25　　日
　　　　　　　　　民事第一庭  法　  官　
如對本判決上訴，須於判決送達後20日內向本院提出上訴狀。
如委任律師提起上訴者，應一併繳納上訴審裁判費。